【裁判字號】    97,訴,126
【裁判日期】    970429
【裁判案由】    毒品危害防制條例
【裁判全文】
臺灣基隆地方法院刑事判決        97年度訴字第126號
公  訴  人  臺灣基隆地方法院檢察署檢察官
被      告  甲○○
                    （另案於臺灣基隆監獄執行中）
上列被告因毒品危害防制條例案件，經檢察官提起公訴（96年度
毒偵字第3178號），並經本院合議庭裁定由受命法官獨任進行簡
式審判程序，判決如下：
    主      文
甲○○施用第一級毒品，累犯，處有期徒刑柒月，扣案之注射針
筒壹支沒收；又施用第二級毒品，累犯，處有期徒刑肆月。應執
行有期徒刑拾月，扣案之注射針筒壹支沒收。
    事實及理由
一、本件犯罪事實應補充：「甲○○前於民國87年12月間因施用
    第1級毒品，經本院以87年度毒聲字第715號裁定送觀察勒戒
    後，因認有繼續施用毒品傾向，復經依本院以88年度毒聲字
    第53號裁定令入戒治處所施以強制戒治，嗣因本院88年度毒
    聲字第1192號裁定而於88年7月9日停止戒治付保護管束在案
    ，其於89 年1月11日保護管束期滿，經臺灣基隆地方法院檢
    察署檢察官於89年3月7日以89年度戒毒偵字第18號為不起訴
    處分確定。復於89 年9月間因施用第一級、第二級毒品，經
    本院以89年度毒聲字第1813號裁定令入戒治所處所施以強制
    戒治，並經本院於90年1月11日各判處有期徒刑8月、5 月確
    定，其於未入所強制戒治前之89年10月間又犯竊盜罪，經本
    院於89年12月30日判處有期徒刑7 月確定，前開各有期徒刑
    嗣定應執行刑為有期徒刑1年6 月，其於90年10月8日因本院
    90年度毒聲字第133 1號裁定而停止戒治（於90年11月14 日
    保護管束期滿而執行完畢），並接續服前開有期徒刑1年6月
    ，於92年2月14日假釋出監，於92年3月22日假釋期滿，未經
    撤銷假釋，其未執行之刑以已執行論而執行完畢。」、證據
    應補充：「被告於本院準備程序及審判程序之自白」、應適
    用之法條應補充：「被告持有第一、二級毒品海洛因、安非
    他命及甲基安非他命係供施用，其持有之低度行為均為施用
    之高度行為所吸收，均不另論罪。」外，餘均引用如附件檢
    察官起訴書之記載。
二、據上論斷，應依刑事訴訟法第273條之1第1項、第284 條之1
    、第299條第1項前段、第310條之2、第454條第2項，毒品危
    害防制條例第10條第1項、第2項、第23條第2 項，刑法第11
    條前段、第47條第1項、第51條笫5款、第38條第1項第2款，
    判決如主文。
本案經檢察官乙○○到庭執行職務。
中    華    民    國    97    年    4    月    29    日
                  刑事第四庭法  官    何怡穎
以上正本證明與原本無異。
如不服本判決應於收受本判決後10日內向本院提出上訴書狀，其
未敘述上訴理由者，並得於提起上訴後10日內向本院補提理由書
狀（均須按他造當事人之人數附繕本）「切勿逕送上級法院」。
中    華    民    國    97    年    4    月    29    日
                            書記官    鄭梅君
附錄本案論罪科刑法條：
毒品危害防制條例第10條
施用第一級毒品者，處 6 月以上 5 年以下有期徒刑。
施用第二級毒品者，處 3 年以下有期徒刑。
附件：
臺灣基隆地方法院檢察署檢察官起訴書
                                     96年度毒偵字第3178號
     被      告  甲○○  男  32歲（民國○○年○○月○○日生）
                         住基隆市○○區○○街142號之9
                         身分證統一編號：Ｚ000000000號
 上列被告因違反毒品危害防制條例案件，已經偵查終結，認應提
 起公訴，茲將犯罪事實及證據並所犯法條分敘如下：
     犯罪事實
 一、甲○○前因施用毒品案件，經觀察、勒戒後，認有繼續施用
     毒品之傾向，經裁定令入戒治處所施以強制戒治1年，於民
     國89年1月1日期滿執行完畢後，由本署檢察官以89年度戒毒
     偵字第18號不起訴處分書為不起訴處分確定；復因施用毒品
     案件，經臺灣基隆地方法院以89年度訴字第671號判決判處
     應執行有期徒刑1年確定，於92年3月22日執行完畢；再因施
     用第一級毒品案件，經同院以92年度訴字第628號判決判處
     有期徒刑10月確定，於94年2月26日執行完畢；再因施用毒
     品案件，經同法院以95年度訴字第69號判決判處有期徒刑1
     年1月確定，甫於96年6月30日縮刑期滿執行完畢。詎甲○○
     猶不知戒除毒癮，復基於施用第一級毒品海洛因之犯意，於
     96年11月9日12時許，在其基隆市○○街142號之9號住處內
     ，以針筒注射之方式，施用第一級毒品海洛因1次；另基於
     施用第二級毒品安非他命之犯意，於96年11月6日某時，在
     其上址住處內，以將安非他命置於鋁箔紙上燒烤後吸食其煙
     之方式，施用第二級毒品安非他命1次。嗣於96年11月9日19
     時35分許，在基隆市○○路132號前為警盤查時，查獲注射
     針筒1支，始悉上情。
 二、案經基隆市警察局第二分局報告偵辦。
     證據並所犯法條
 一、上揭犯罪事實，業據被告甲○○坦承不諱。經查，被告為警
     查獲後所採集之尿液檢體，經送台灣尖端先進生技醫藥股份
     有限公司以酵素免疫分析法為初步篩檢，並以氣相層析質譜
     儀法為確認檢驗之結果，呈安非他命、甲基安非他命、嗎啡
     及可待因陽性反應之事實，有上開公司濫用藥物檢驗報告乙
     紙附卷可稽，並有上開施用毒品之器具扣案可資佐證。本件
     事證明確，被告犯行堪予認定。
 二、核被告所為，係犯毒品危害防制條例第10條第1項之施用第
     一級毒品罪嫌及同條第2項之施用第二級毒品罪嫌。被告所
     犯上開二罪間，犯意各別，罪名互異，請分論併罰。被告有
     犯罪事實欄所載之科刑執行情形，其於受有期徒刑之執行完
     畢後，5年內再犯有期徒刑以上之本罪，為累犯，請依刑法
     第47條第1項規定加重其刑。另扣案之注射針筒1支，為被告
     施用毒品所用之物，請依刑法第38條第1項第2款規定宣告沒
     收。
 三、依刑事訴訟法第251條第1項提起公訴。
     此  致
 臺灣基隆地方法院
 中    華    民    國    96    年    12    月    28    日
                               檢  察  官  樊家妍
 本件正本證明與原本無異
 中    華    民    國    97    年    1     月    4     日
                               書  記  官  林建价
 所犯法條：
 毒品危害防制條例第10條第1項、第2項
 施用第一級毒品者，處6月以上5年以下有期徒刑。
 施用第二級毒品者，處3年以下有期徒刑。


司法院資訊處製作；財團法人民間司法改革基金會備份。
